臺灣臺南地方法院刑事判決　　　　　　　　　　　　九十三年度簡上字第三八號
　　上 訴人即
　　被　　　告　乙○○
右被告因賭博案件，上訴人不服本院九十三年度簡字第二二二九號中華民國九十三年
九月二十七日簡易判決（聲請簡易判決處刑案號：九十三年度偵字第八三六八號），
提起上訴，本院管轄之第二審合議庭判決如左：
        主  文
上訴駁回。
        事實及理由
一、本院審理結果，認第一審簡易判決認事、用法及量刑均無不當，應予維持，並引
    用第一審簡易判決書及檢察官聲請簡易處刑書記載之事實、證據及理由（如附件
    ）。
二、原審以上訴人即被告等罪證明確，依刑事訴訟法第四百四十九條第一項前段、第
    四百五十四第條第二項，刑法第二十八條、第二百六十七條、第二百六十六條、
    第四十一條第一項前段、第七十四條第一款，罰金罰鍰提高標準條例第一條前段
    、第二條之規定判決，量處如原判決主文所示之刑，本院經核原判決認事用法，
    並無不合，量刑亦稱妥適。上訴人即被告乙○○上訴意旨雖以：
（一）、本件檢察官聲請簡易判決處刑書並未送達上訴人，上訴人不知有簡易判決處
        刑書，亦未接悉法院開庭通知，無從到庭陳述意見，該簡易判決處刑書係上
        訴人之父嚴國雄從同案被告處獲悉伊已收到九十三年度簡字第二二二九號判
        決後，始到法院找書記官代上訴人收受該判決書。上訴人發現簡易判決處刑
        書及一審判決均將上訴人住址永康市○○○街二十巷三十三號少打一「國」
        字，只有「光七街」，誤打住址致無從送達上訴人，造成程序上瑕疵，剝奪
        上訴人獲告知處刑書及答辯陳述之權利，其程序上顯有損被告審級利益，請
        撤銷發回更審，以資救濟。
（二）、上訴人現係國立中山大學環境工程學系二年級學生，有學生證及九十二學年
        度第一、二學期成績通知單呈案可稽（操行成績均為九十一分，品性優良）
        。上訴人於今年暑假從報紙廣告獲知打工資訊，到永康市名為「ＳＴＯＰ」
        便利商店當暑期工讀生，工作內容是負責店內業務及店長交代之事務，店內
        除販賣日常生活用品外，尚擺設幾台電子遊戲機供客人玩，店長交代上訴人
        的工作包括幫客人兌換錢幣及提供客人將遊戲所得分數兌換成現金之服務。
        上訴人看見店內電子遊戲機均貼有經濟部執照，店內亦掛有負責人登記證，
        門口也設有警察巡邏箱，警察不定時常來巡邏，在一星期的實習期間，上訴
        人多次看到警察到門口登記巡邏，看見店內客人玩電玩也都不予理會，因此
        上訴人認為玩電玩兌換錢幣及現金並非違法。店長及其他員工均說他們這樣
        做了很久，警察前來並無說違法而取締。然上訴人於短期打工期間之八月十
        一日晚上幫客人把分數兌換成現金，卻被警察以現行犯逮捕送到警察局關在
        拘留所一夜後送地檢署偵辦賭博罪。嗣又接悉判決常業賭博處刑三個月甚為
        冤曲。上訴人對此電玩分數兌換現金之行為，根本毫無犯罪之認識。何況又
        係依照店長指示交辦之業務行為，其判決賭博罪已甚冤枉，尤有甚者，更以
        常業賭博罪判決徒刑，對一個就學中的大學生言，是天大之荒謬！學生暑期
        臨時打工，又是按時薪計酬，非領月薪，顯非以臨時打工為職業，更不可能
        以賭博為常業，原判決顯有重大違誤云云。
三、經查上訴人即被告上訴主要辯稱意旨所指被告係暑假打工之工讀生，對此電玩分
    數兌換現金之行為，根本毫無犯罪之認識，學生暑期打工是按件計酬非月薪，不
    可能以賭博為業云云，但查被告既已坦承有替顧客兌換店內電動玩具之現金等情
    ，以被告身為大學生之教育程度，又係正常之成年人，對於店內所擺設之電動玩
    具是否有對賭之輸贏，即應有所知，更何況，被告已親自參與電動玩具輸贏之現
    金兌換，其對於店內之電動玩具確有賭博之輸贏，益應有所知；否則何須有現金
    之兌換。是以，被告所辯其毫無賭博犯罪之認識云云，即無可採。又被告已於本
    院審理中供承，其於打工所領薪資留四、五千元作零用錢，其他拿給父母等情，
    足認其有以領取店內之收入作生活零用錢之來源，而店內之部份收入係來自賭博
    行為。其參與兌換賭金之行為，自屬常業賭博犯行之一部份。其為常業賭博罪之
    共犯至明。另被告所辯聲請人即檢察官有誤載送達地址，致未能合法送達之情形
    ，但查簡易判決本不待被告到庭陳述即逕為判決，其未收到聲請簡易決處刑書，
    並無損其審級利益，尚無撤銷發回之必要。上訴人上訴所辯，均無理由，應予駁
    回。
四、據上論斷，應依刑事訴訟法第四百五十五條之一第一項、第三項、第三百七十一
    條、第三百七十三條、第三百六十八條，判決如主文。
本案經檢察官甲○到庭執行職務
中      華      民      國       九十四   年    二     月     十四      日
                                  台灣台南地方法院刑事第七庭
                                      審判長法  官  蘇義洲
                                            法  官  徐文瑞
                                            法  官  朱中和
右正本證明與原本無異。
本件不得上訴 。
                                            書記官  陳著振
中      華      民      國       九十四   年    二     月     十五      日
